【裁判字號】    97,訴,4766
【裁判日期】    971224
【裁判案由】    毒品危害防制條例
【裁判全文】
臺灣板橋地方法院刑事判決              97年度訴字第4766號
公  訴  人  臺灣板橋地方法院檢察署檢察官
被      告  甲○○
                    （另案於臺灣臺北監獄臺北分監執行中）
上列被告因違反毒品危害防制條例案件，經檢察官提起公訴（97
年度毒偵字第6507號），本院合議庭以裁定進行簡式審判程序，
判決如下：
    主  文
甲○○施用第一級毒品，累犯，處有期徒刑捌月；扣案海洛因殘
渣袋壹只內之海洛因殘渣（量微無法秤重）沒收銷燬之，上開海
洛因殘渣袋壹只沒收。又施用第二級毒品，累犯，處有期徒刑陸
月。應執行有期徒刑壹年；扣案海洛因殘渣袋壹只內之海洛因殘
渣（量微無法秤重）沒收銷燬之，上開海洛因殘渣袋壹只沒收。
    事  實
一、甲○○前因施用毒品案件，經本院以88年度毒聲字第4867號
    裁定將其送往勒戒處所觀察、勒戒後，認無繼續施用毒品之
    傾向，由臺灣板橋地方法院檢察署檢察官以88年度毒偵字第
    94號為不起訴處分確定；復因施用第二級毒品案件，經本院
    裁定將其送往勒戒處所觀察、勒戒後，認有繼續施用毒品之
    傾向，再經本院裁定令入戒治處所施以強制戒治，而於民國
    90年3 月22日強制戒治執行完畢釋放，甲○○上開施用第二
    級毒品犯行，亦經檢察官提起公訴，由本院以90年度易字第
    1641號判處有期徒刑5 月確定（已執行完畢）；甲○○再因
    施用第一級、第二級毒品案件，經本院以93年度訴字第23號
    分別判處有期徒刑8 月、有期徒刑8 月，應執行有期徒刑1
    年2 月確定，又因偽造有價證券、贓物等案件，經本院以92
    年度訴緝字第162 號分別判處有期徒刑6 月、有期徒刑3 月
    ，應執行有期徒刑8 月確定，另因偽造文書案件，經本院以
    93年度訴字第176 號判處有期徒刑2 年確定；上開宣告之5
    項有期徒刑嗣經法院裁定定其應執行有期徒刑3 年10月確定
    ，刑期起算日期為93年3 月12日，而於96年5 月18日縮刑期
    滿執行完畢。詎甲○○仍不知悔改，明知海洛因及甲基安非
    他命分別為毒品危害防制條例第2 條第2 項第1 款、第2 款
    所規定之第一級毒品及第二級毒品，竟基於施用第一級毒品
    海洛因之犯意，於97年7 月28日晚間10時許，在臺北縣三重
    市○○○路73號「名爵旅社」5 樓521 號房內，以將海洛因
    粉末摻入香菸內點火吸食之方式，施用第一級毒品海洛因；
    另基於施用第二級毒品甲基安非他命之犯意，於97年7 月27
    日晚間7 時許，在其位於臺北縣三重市○○路32巷12弄22號
    4 樓住處內，以將甲基安非他命置於吸食器內加熱燒烤吸食
    其煙霧之方式，施用第二級毒品甲基安非他命（該吸食器業
    經丟棄而滅失）；嗣於97年7 月29日凌晨3 時5 分許，在上
    址「名爵旅社」5 樓521 號房內為警查獲，並扣得甲○○所
    有供其施用海洛因所用之海洛因殘渣袋1 只（內含微量之海
    洛因殘渣）。
二、案經臺北縣政府警察局三重分局報請臺灣板橋地方法院檢察
    署檢察官偵查起訴。
    理  由
一、上揭事實，業據被告甲○○於本院審理時坦白承認；且被告
    於為警查獲後所採集之尿液，經送請臺灣檢驗科技股份有限
    公司以酵素免疫分析法初步檢驗、氣相層析質譜儀確認檢驗
    之檢驗結果，確呈海洛因代謝物嗎啡、可待因及甲基安非他
    命陽性反應，有該檢驗機構出具之濫用藥物檢驗報告1 紙附
    卷可稽；此外，復有海洛因殘渣袋1 只（內含微量之海洛因
    殘渣）扣案可資佐證，足認被告上開自白，核與事實相符。
    又被告前因施用毒品案件，經本院以88年度毒聲字第4867號
    裁定將其送往勒戒處所觀察、勒戒後，認無繼續施用毒品之
    傾向，由臺灣板橋地方法院檢察署檢察官以88年度毒偵字第
    94號為不起訴處分確定；復因施用第二級毒品案件，經本院
    裁定將其送往勒戒處所觀察、勒戒後，認有繼續施用毒品之
    傾向，再經本院裁定令入戒治處所施以強制戒治，而於90年
    3 月22日強制戒治執行完畢釋放，被告上開施用第二級毒品
    犯行，亦經檢察官提起公訴，由本院以90年度易字第1641號
    判處有期徒刑5 月確定（已執行完畢）；被告再因施用第一
    級、第二級毒品案件，經本院以93年度訴字第23號分別判處
    有期徒刑8 月、有期徒刑8 月，應執行有期徒刑1 年2 月確
    定（已執行完畢），此亦有臺灣高等法院被告前案紀錄表1
    份在卷可憑；本件事證明確，被告施用毒品犯行，堪以認定
    。
二、按海洛因及甲基安非他命分別為毒品危害防制條例第2 條第
    2 項第1 款、第2 款所規定之第一級毒品及第二級毒品。核
    被告施用海洛因之行為，係犯毒品危害防制條例第10條第1
    項之施用第一級毒品罪，其施用甲基安非他命之行為，係犯
    毒品危害防制條例第10條第2 項之施用第二級毒品罪；被告
    施用前後持有第一級毒品海洛因、第二級毒品甲基安非他命
    之低度行為，應為其施用之高度行為所吸收，均不另論罪。
    被告所犯上開2 罪，犯意各別，罪名互異，應予分論併罰。
    又被告有如事實欄第1 項所載之犯罪科刑及執行紀錄，有臺
    灣高等法院被告前案紀錄表在卷可參，其於受有期徒刑之執
    行完畢後，5 年內故意再犯本件有期徒刑以上之罪，為累犯
    ，應依刑法第47條第1 項規定加重其刑。爰審酌被告前已因
    施用毒品而受不起訴處分之寬典，並多次經法院論罪科刑執
    行完畢，猶不知警惕而再犯本件之罪，顯見其自制力薄弱，
    惟其施用毒品僅屬自殘行為，對於他人之法益尚無直接之侵
    害，及其犯後均坦承犯行，態度尚稱良好等一切情狀，量處
    如主文所示之刑，並定其應執行之刑。扣案海洛因殘渣袋1
    只內之海洛因殘渣（量微無法秤重），係被告本件施用毒品
    犯行所查獲之第一級毒品，應依毒品危害防制條例第18條第
    1 項前段規定沒收銷燬之；上開海洛因殘渣袋1 只，係被告
    所有供其本件施用海洛因犯行所用之物，此據被告供承明確
    ，爰併依刑法第38條第1 項第2 款規定宣告沒收。
據上論斷，應依刑事訴訟法第273 條之1 第1 項、第299 條第1
項前段，毒品危害防制條例第10條第1 項、第2 項、第18條第1
項前段，刑法第11條前段、第47條第1 項、第51條第5 款、第38
條第1 項第2 款，判決如主文。
本案經檢察官連思藩到庭執行職務
中    華    民    國    97    年    12    月    24    日
                刑事第十五庭  法  官  劉景宜
上列正本證明與原本無異。
如不服本判決，應於判決送達後10日內敘明上訴理由，向本院提
出上訴狀 (應附繕本) ，上訴於臺灣高等法院。其未敘述上訴理
由者，應於上訴期間屆滿後20日內向本院補提理由書「切勿逕送
上級法院」。
                              書記官  謝秀青
中    華    民    國    98    年    1     月    17    日
附錄本案論罪科刑法條全文：
毒品危害防制條例第10條第1 項、第2 項
毒品危害防制條例第10條
施用第一級毒品者，處 6 月以上 5 年以下有期徒刑。
施用第二級毒品者，處 3 年以下有期徒刑。


司法院資訊處製作；財團法人民間司法改革基金會備份。
